# 对非企业单位的投资

提问人：Vv2 时间：2015-12-28 21:28:09
企业设立非企业性单位，企业可以推荐该非企业性单位的理事，理事会是该非企业性单位的最高决策机构，非企业性单位的章程规定，该非企业性单位不能分红，对该企业性单位的投资是不是应该却认为可供出售金融资产，而不是长期股权投资？

回答人：chenyiwei
非营利性机构不能分红，不等于其举办者不能从中取得和享有可变回报。类似问题在版面上讨论很多，你可以搜索一下看看。